【裁判字號】    92,訴,174
【裁判日期】    920815
【裁判案由】    違反槍砲彈藥刀械管制條例
【裁判全文】
臺灣臺東地方法院刑事判決                          九十二年度訴字第一七四號
    公  訴  人  臺灣臺東地方法院檢察署檢察官
    被      告  甲○○
右列被告因違反槍砲彈藥刀械管制條例等案件，經檢察官提起公訴（九十二年度偵字
第一一六六號），本院判決如左：
    主  文
甲○○竊盜，處有期徒刑伍月，扣案之鑰匙壹支沒收；又未經許可持有其他可發射子
金屬具有殺傷力之槍枝，處有期徒刑壹年陸月，併科罰金新臺幣拾萬元，罰金如易服
勞役，以新臺幣玖佰元即銀元參佰元折算壹日，扣案之瓦斯空氣槍貳枝（含二氧化碳
高壓鋼瓶壹個）、槍管壹枝、鋼珠壹袋、十字弓壹枝、弓箭拾伍枝均沒收；又未經許
可持有子彈，處有期徒刑伍月，併科罰金新臺幣伍萬元，罰金如易服勞役，以新臺幣
玖佰元即銀元參佰元折算壹日，扣案之霰彈貳顆均沒收。應執行有期徒刑貳年，併科
罰金新臺幣拾參萬元，罰金如易服勞役，以新臺幣玖佰元即銀元參佰元折算壹日，緩
刑伍年，扣案之鑰匙壹支、瓦斯空氣槍貳枝（含二氧化碳高壓鋼瓶壹個）、槍管壹枝
、鋼珠壹袋、十字弓壹枝、弓箭拾伍枝、霰彈貳顆均沒收。
    事  實
一、甲○○之岳父周丁旺於民國八十六年間死亡，遺留可發射金屬具有殺傷力之瓦斯
    空氣長槍（含二氧化碳高壓鋼瓶一個）二枝、槍管一枝、十字弓一枝、弓箭十五
    枝，甲○○於整理遺物時發現，竟未經許可而持有之，並用以發射鋼珠驅趕斑鳩
    ，又於八十七年七月間在臺東縣鹿野鄉鹿野溪河拾獲二顆具有殺傷力之霰彈（侵
    占遺失物部分，已罹追訴權時效，未起訴，持有霰彈部分，追加起訴），持有並
    與上開空氣槍、十字弓一起藏放在臺東縣鹿野鄉○○村○○路七十五號住處。復
    意圖為自己不法之所有於九十一年五月底某日在鹿野村住處以西五百公尺產業道
    路處，以其所有之機車鑰匙發動張秀權所有由乙○○使用於同年三月十日為人所
    竊現為不詳名之人持有之原車牌ＷＳ─五七八七號藍色自用小貨車（約值新臺幣
    十五萬元），竊取該車供己運送雞糞並充作交通工具。嗣於九十一年十二月十二
    日十六時三十分許，為警持搜索票在上開住處查獲，並扣得瓦斯空氣長槍二枝（
    含二氧化碳高壓鋼瓶一個）、槍管一枝、十字弓一枝、弓箭十五枝、霰彈二顆及
    其所有供犯罪所用之鑰匙一支、鋼珠一袋。
二、案經臺東縣警察局移送臺灣臺東地方法院檢察署檢察官偵查起訴並追加起訴。
    理  由
一、右揭事實，業據被告甲○○坦承不諱，核與被害人乙○○到庭指述該車為其所有
    並為人所竊之情節相符，並經證人即其妻林周淑美、其友謝中信於警訊、偵查中
    證述屬實，且有搜索扣押筆錄、扣押物品清單、車輛竊及車牌竊資料個別查詢報
    表、贓證物品領據及現場照片四張在卷可稽，復有鑰匙一支、瓦斯空氣長槍二枝
    （含二氧化碳高壓鋼瓶一個）、槍管一枝、十字弓一枝、弓箭十五枝、鋼珠一袋
    、霰彈二顆扣案可證。又扣案之瓦斯空氣長槍二枝經送請鑑定結果，認係以液化
    氣體式二氧化碳高壓鋼瓶為發射動力之玩具長槍，機械性能良好，經實際試射，
    其彈丸單位面積動能分別為四八．二０、四三．九二、三九四三及一九．一七、
    二三．九三、二三．五四焦耳／平方公分，有內政部警政署刑事警察局九十二年
    三月二十日刑鑑字第０九二０００三六五七號鑑驗通知書在卷可憑，而彈丸單位
    面積動能達二０焦耳／平方公分即足以穿入體皮肉層，足證上開扣案之瓦斯空氣
    長槍均具有殺傷力。而扣案之霰彈則均係12GAUGE制式霰彈，均具殺傷力，亦有
    上開鑑驗通知書可查。另扣案之十字弓及弓箭，均屬槍砲彈藥刀械管制條例所列
    管之公告查禁刀械，亦有臺東縣警察局九十二年五月二十三日東警保民字第０九
    二００一０九四一號函在卷可按。本件事證明確，被告之犯行，均堪予認定。
二、核被告所為係犯刑法第三百二十條第一項之竊盜罪、槍砲彈藥刀械管制條例第十
    一條第四項、第十二條第四項、第十四條第三項之罪。其一行為而持有瓦斯空氣
    長槍二枝及十字弓一枝，為想像競合犯，應從較重之槍砲彈藥刀械管制條例第十
    一條第四項之罪處斷，又其侵占遺失霰彈二顆之犯行，已罹追訴權時效，因與所
    犯持有子彈罪有牽連犯之裁判上一罪關係，爰不另為免訴之諭知，併予敘明。其
    所犯竊盜罪、槍砲彈藥刀械管制條例第十一條第四項、第十二條第四項三罪間，
    犯意各別，行為互殊，應予分論併罰。爰審酌被告不法竊取他人汽車，又持有瓦
    斯空氣長槍、十字弓及霰彈，對社會危害非輕，惟其犯後坦承犯行，態度良好，
    且其竊盜犯行部分，業已與被害人達成和解，願負擔維修費用等一切情狀，量處
    如主文所示之刑，並定其應執行之刑與罰金易服勞役之折算標準。又其妻林周淑
    美業於本年四月二十四日死亡，遺留三子，長者十歲，小者五歲，亟待被告照顧
    ，有戶籍謄本及相驗屍體證明書在卷可按，參以其自白本件犯行，且其未曾受有
    期徒刑以上刑之宣告，有臺灣高等法院被告全國前案紀錄表在卷可參，本院認對
    其宣告之刑，以暫不執行為適當，爰予宣告緩刑五年，以啟自新。扣案之瓦斯空
    氣槍貳枝（含二氧化碳高壓鋼瓶壹個）、槍管壹枝、十字弓壹枝、弓箭拾伍枝、
    霰彈貳顆，為違禁物，鑰匙壹支、鋼珠壹袋為其所有供犯罪所用之物，業據其自
    承在卷，均應予宣告沒收。
據上論斷，應依刑事訴訟法第二百九十九條第一項前段，槍砲彈藥刀械管制條例第十
一條第四項、第十二條第四項、第十四條第三項、刑法十一條前段、第三百二十條第
一項、第五十五條、第五十一條第五款、第七款、第四十二第二項、第七十四條第一
款、第三十八條第一項第一款、第二款、罰金罰鍰提高標準條例第一條前段、第二條
、現行法規所定貨幣單位折算新臺幣條例第二條，判決如主文。
本案經檢察官王光傑到庭執行職務
中      華      民      國      九十二      年      八    月    十五    日
                                  臺灣臺東地方法院刑事庭
                                       法  官  劉坤典
右正本證明與原本無異。
如不服本判決，應於判決送達後十日內向本院提出上訴狀。（須附繕本）
「切勿逕送上級法院」
                                          書記官  張夜明
中      華      民      國      九十二      年      八    月    十八    日
中華民國刑法第三百二十一條
犯竊盜罪而有左列情形之一者，處六月以上五年以下有期徒刑：
一  於夜間侵入住宅或有人居住之建築物、船艦，或隱匿其內而犯之者。
二  毀越門扇、牆垣或其他安全設備而犯之者。
三  攜帶兇器而犯之者。
四  結夥三人以上而犯之者。
五  乘火災、水災或其他災害之際而犯之者。
六  在車站或埠頭而犯之者。
前項之未遂罰之。
槍砲彈藥刀械管制條例第十一條
未經許可，製造、販賣或運輸第四條第一項第一款所稱其他可發射金屬或
子彈具有殺傷力之各式槍砲者，處五年以上有期徒刑，併科新臺幣一千萬
元以下罰金。
未經許可，轉讓、出租或出借前項所列槍砲者，處三年以上十年以下有期
徒刑，併科新臺幣七百萬元以下罰金。
意圖供自己或他人犯罪之用，而犯前二項之罪者，處無期徒刑或七年以上
有期徒刑，併科新臺幣一千萬元以下罰金。
未經許可，持有、寄藏或意圖販賣而陳列第一項所列槍砲者，處一年以上
七年以下有期徒刑，併科新臺幣七百萬元以下罰金。
第一項至第三項之未遂犯罰之。
槍砲彈藥刀械管制條例第十二條
未經許可，製造、販賣或運輸子彈者，處一年以上七年以下有期徒刑，併
科新台幣五百萬元以下罰金。
未經許可，轉讓、出租或出借子彈者，處六月以上五年以下有期徒刑，併
科新台幣三百萬元以下罰金。
意圖供自己或他人犯罪之用，而犯前二項之罪者，處三年以上十年以下有
期徒刑，併科新台幣七百萬元以下罰金。
未經許可，持有、寄藏或意圖販賣而陳列子彈者，處五年以下有期徒刑，
併科新台幣三百萬元以下罰金。
第一項至第三項之未遂犯罰之。
槍砲彈藥刀械管制條例第十四條
未經許可，製造、販賣或運輸刀械者，處三年以下有期徒刑，併科新台幣
一百萬元以下罰金。
意圖供自己或他人犯罪之用，而犯前項之罪者，處六月以上五年以下有期
徒刑，併科新台幣三百萬元以下罰金。
未經許可，持有或意圖販賣而陳列刀械者，處一年以下有期徒刑、拘役或
新台幣五十萬元以下罰金。
第一項及第二項之未遂犯罰之。


司法院資訊處製作；財團法人民間司法改革基金會備份。
